臺灣士林地方法院小額民事判決
110年度士小字第2117號
原      告  國泰世紀產物保險股份有限公司

法定代理人  陳萬祥
訴訟代理人  陳建甫
被      告  SAE WANG NORACHIT（即王仕榮）

訴訟代理人  董建成
上列當事人間請求侵權行為損害賠償事件，本院於民國110年11
月29日言詞辯論終結，判決如下：
    主  文
被告應給付原告新臺幣肆仟捌佰貳拾伍元，及自民國一一○年十
一月四日起至清償日止，按週年利率百分之五計算之利息。
原告其餘之訴駁回。
訴訟費用新臺幣壹仟元，其中新臺幣肆佰柒拾捌元應由被告負擔
，其餘應由原告負擔。
本判決原告勝訴部分得假執行。
    理由要領
一、原告主張：被告於民國110年3月5日7時50分許，駕駛車牌號
    碼000-0000號車（下稱A車），行經新北市淡水區小坪頂時
    ，因駕駛不慎，致撞上原告承保車牌號碼000-0000號車（下
    稱B車），原告為被保險人支出修復費用新臺幣（下同）1萬
    0,099元（其中工資4,239元、零件5,860元），乃依侵權行
    為之法律關係及保險法第53條規定，提起本件訴訟等語，並
    聲明求為判決被告給付上開金額，及自起訴狀繕本送達翌日
    起至清償日止，按週年利率5％計算之利息。
二、被告則以：本件肇事責任不明，請法院斟酌等語，資為抗辯
    。
三、本院得心證之理由
　　本件原告主張於上開時地發生系爭車禍，B車受有損害之事
    實，已據其提出行照、估價單、車損照片、電子發票等資料
    為證，並有本院向新北市政府警察局淡水分局調取之本件車
    禍資料在卷可憑，為被告所不爭執，堪信為真。惟原告主張
    被告應賠償B車車損乙情，則為兩造所爭執，被告並以上開
    情詞置辯，茲審認如下：
(一)按因故意或過失，不法侵害他人之權利者，負損害賠償責任
    。汽車、機車或其他非依軌道行駛之動力車輛，在使用中加
    損害於他人者，駕駛人應賠償因此所生之損害。不法毀損他
    人之物者，被害人得請求賠償其物因毀損所減少之價額。應
    付利息之債務，其利率未經約定，亦無法律可據者，週年利
    率為百分之五。民法第184條第1項前段、第191條之2前段、
    第196條、第203條分別定有明文。再按物被毀損時，被害人
    除得依民法第196條請求賠償外，並不排除民法第213條至第
    215條之適用。依民法第196條請求賠償物被毀損所減少之價
    額，得以修復費用為估定之標準，但以必要者為限（例如︰
    修理材料以新品換舊品，應予折舊）（最高法院77年度第9
    次民事庭會議決議參照）。再按被保險人因保險人應負保險
    責任之損失發生，而對於第三人有損失賠償請求權者，保險
    人得於給付賠償金額後，代位行使被保險人對於第三人之請
    求權；但其所請求之數額，以不逾賠償金額為限。保險法第
    53條第1項亦有明文。末按汽車除行駛於單行道或指定行駛
    於左側車道外，在未劃分向線或分向限制線之道路，應靠右
    行駛。道路交通安全規則第95條第1項前段定有明文。
(二)經查，經本院當庭勘驗上開警局資料所附之錄影光碟，得有
    ：「光碟為原告承保戶行車紀錄器，事發當時被告車輛行駛
    於道路中間，於原告承保戶相擦撞。」等勘驗結果，併參諸
    上開警局資料所附之現場照片（見本院卷第35頁），可知系
    爭車禍發生地點為未劃設分向線之道路，A車於系爭車禍發
    生前行駛於道路中央，未靠右行駛，故被告有違前開道路交
    通安全規則，其過失堪以認定。基此，原告請求被告賠償B
    車之修復費用，即屬有據。　　
(三)又據原告所提之估價單，其修復費用為1萬0,099元（其中工
    資4,239元、零件5,860元），然而以新零件更換舊零件之零
    件折舊部分非屬必要費用，應予扣除，依行政院所頒固定資
    產耐用年數表及固定資產折舊率表之規定，汽車耐用年數為
    5年，依定率遞減法每年應折舊千分之369，且參酌營利事業
    所得稅查核準則第95條第6項規定「固定資產提列折舊採用
    平均法或定率遞減法者，以1年為計算單位，其使用期間未
    滿1年者，按實際使用之月數相當於全年之比例計算之，不
    滿1月者，以1月計」而為計算。茲查，B車係於102年9月15
    日出廠使用（行車執照僅記載出廠年月，未載明出廠日，依
    法推定為該月15日），有行車執照影本附卷可稽（見本院卷
    第11頁），算至本件事故發生時之110年3月5日，B車使用已
    逾耐用年數，是原告就零件部分，所得請求被告賠償之範圍
    ，扣除折舊之後，應以586元（計算式詳附表）為限，加上
    其餘非屬零件之工資4,239元，合計為4,825元。
四、從而，原告依上開法律關係，訴請被告給付4,825元，及自
    起訴狀繕本送達之翌日即110年11月4日（見本院卷第53頁）
    起至清償日止，按週年利率5％計算之利息，為有理由，應予
    准許，逾此範圍之請求，則無理由，應予駁回。
五、本件原告勝訴部分，係就民事訴訟法第436條之8第1項適用
    小額程序所為被告敗訴之判決，依同法第436條之20之規定
    ，應依職權宣告假執行，並依職權確定訴訟費用額1,000元
    （第一審裁判費），其中478元應由被告負擔，其餘應由原
    告負擔。
中　　華　　民　　國　　110 　年　　12　　月　　13　　日
                  士林簡易庭  法  官  楊峻宇
以上為正本係照原本作成。
如不服本判決，應於送達後20日內，向本院提出上訴狀並應記載
上訴理由，表明關於原判決所違背之法令及其具體內容與依訴訟
資料可認為原判決有違背法令之具體事實，如於本判決宣示後送
達前提起上訴者，應於判決送達後20日內補提上訴理由書（須附
繕本）。
中　　華　　民　　國　　110 　年　　12　　月　　13　　日
                              書記官  蘇彥宇           
附表
-----
折舊時間           金額
第1年折舊值        5,860×0.369=2,162
第1年折舊後價值    5,860-2,162=3,698
第2年折舊值        3,698×0.369=1,365
第2年折舊後價值    3,698-1,365=2,333
第3年折舊值        2,333×0.369=861
第3年折舊後價值    2,333-861=1,472
第4年折舊值        1,472×0.369=543
第4年折舊後價值    1,472-543=929
第5年折舊值        929×0.369=343
第5年折舊後價值    929-343=586